臺灣桃園地方法院民事裁定
111年度亡字第16號
聲  請  人  許世松  
上列聲請人聲請宣告失蹤人許世文死亡事件，本院裁定如下：
    主  文
一、准對許世文（男，民國00年0月00日生，身分證統一編號：
　　Z000000000號，失蹤前最後住所：桃園市○○區○○路000巷00
    弄00號）為宣告死亡之公示催告。
二、該失蹤人應於本公示催告最後揭示於法院公告處、資訊網路
    及其他適當處所之翌日起柒個月內，向本院陳報現尚生存，
    如不陳報，本院將宣告其為死亡。
三、無論何人，凡知該失蹤人之生死者，均應於上開期間內，將
    其所知之事實，陳報本院。
    理  由
一、聲請意旨略以：聲請人為失蹤人許世文（下稱失蹤人）之兄
    弟，失蹤人為民國00年0月00日生，失蹤前最後住所在桃園
    市○○區○○路000巷00弄00號。因失蹤人於104年2月28日失蹤
    ，迄今生死不明已逾7年仍未尋獲，是聲請人基於利害關係
    人之地位，依法聲請准對相對人為死亡宣告等語。
二、按失蹤人失蹤滿7 年後，法院得因利害關係人或檢察官之聲
    請，為死亡之宣告；失蹤人為80歲以上者，得於失蹤滿3 年
    後，為死亡之宣告，民法第8 條第1 項、第2 項定有明文。
    又法院准許宣告死亡之聲請者，應公示催告；前項公示催告
    ，準用第130 條第3 項至第5 項之規定；公示催告應揭示於
    法院公告處、資訊網路及其他適當處所；法院認為必要時，
    並得命登載於公報或新聞紙，或用其他方法公告之；前開陳
    報期間，自揭示之日起，應有6 個月以上，但失蹤人滿百歲
    者，其陳報期間，得定為自揭示之日起二個月以上，家事事
    件法第156 條第1 項、第3 項亦有明定。
三、經查，聲請人主張上揭事實，業據提出戶籍謄本、桃園市政
    府警察局蘆竹分局受(處)理失蹤人口案件登記表為證，且與
    證人陳麗棉之證詞相符。又本院依職權調取失蹤人之勞保投
    保紀錄、健保投保紀錄及就診資料、稅務電子閘門財產所得
    調件明細表、財團法人金融聯合徵信中心之資訊，除聲請人
    為失蹤人投保之健保外，查無任何失蹤人勞保投保紀錄、就
    醫紀錄、或向金融機構貸款或申辦信用卡之資料；另本院依
    職權查詢失蹤人入出境資料、在監在押紀錄表，亦查無失蹤
    人之入出境或在監在押紀錄。本院復向桃園市政府警察局大
    園分局、蘆竹分局函詢失蹤人協尋結果，據查覆未有尋獲紀
    錄等語，有上開分局111年5月30日園警分防字第1110018703
    號函暨所附失蹤人口資料報表及查訪表、111年4月25日蘆警
    分防字第1110011318號函暨所附失蹤查詢資料報表及查訪表
    在卷可稽。本院函請南投縣政府警察局南投分局、臺中市政
    府警察局第四分局、桃園市政府警察局蘆竹分局向失蹤人之
    親人查訪關於失蹤人之訊息，亦據上開分局查覆稱未有尋獲
    紀錄等語，有上開分局函暨所附訪查紀錄表在卷可稽。再查
    ，失蹤人亦未有任何申請社會福利津貼或換發身分證之紀錄
    ，此有桃園市政府社會局函、戶政事務所函在卷可稽。綜上
    事證，本件均查無失蹤人於失蹤後之任何存在或行蹤紀錄，
    堪認聲請人之主張屬實。從而，失蹤人自104年2月28日失蹤
    失蹤至今已逾7 年，且生死不明，自應為宣告死亡之公示催
    告。
四、爰裁定如主文。
中　　華　　民　　國　　111 　年　　10　　月　　14　　日
　　　　　　　　　家事法庭  法　官　 林曉芳

以上正本係就原本作成。
如不服本裁定應於送達後10日內向本院提出抗告狀，並應繳納抗
告費新台幣1000元。
中　　華　　民　　國　　111 　年　　10　　月　　17　　日
　　　　　　　　　　　　　 書記官   甘治平